---
title: "hw3"
output: html_document
---

```{r setup, include=FALSE}
knitr::opts_chunk$set(echo = TRUE)
```

```{r, include=FALSE}
library(tidyverse)
library(mosaic)
library(ggplot2)
```
### 1.1
```{r}
bin_data <- read_csv("hw3_binomial.csv")
head(bin_data)
```
```{r}
bin_data <- read_csv("hw3_binomial.csv")
n <- bin_data$n
k <- bin_data$k
prior <- bin_data$prior
binomial_test <- binom.test(x = k, n = n, p = prior)
binomial_test
```

### 1.2
```{r}
set.seed(42)
do(1000)*
  sum(sample(x = 1:0, 
             size = n, 
             prob = c(prior, 1-prior), 
             replace = TRUE)) ->
  simulations
simulations %>% 
  mutate(greater = sum >= k) %>% 
  count(greater)
```

```{r}
simulations %>% 
  ggplot(aes(sum))+
  geom_density(fill = "lightblue")+
  geom_vline(xintercept = k, linetype = 2)+
  theme_bw()+
  labs(title = "Распределение 1000 симуляций с параметрами n = 122, p = 0.324852")
```

### 1.3
Приведите среднее апостериорного распределения, используя prior как средние априорного распределения, а n как количество элементов для вычисления апостериорного распределения.
```{r}
alpha_prior <- prior * n
alpha_prior
```
```{r}
beta_prior <- (1-prior) * n
beta_prior
```
```{r}
alpha_data <- k
beta_data <- n - k

alpha_post <- alpha_prior + alpha_data
beta_post <- beta_prior + beta_data
```

```{r}
alpha_post/(alpha_post+beta_post)
```

### 1.4
Приведите среднее апостериорного распределения, используя неинформативное априорное распределение.
```{r}
alpha_prior <- 1
beta_prior <- 1
alpha_post <- alpha_prior + alpha_data
beta_post <- beta_prior + beta_data

```
```{r}
alpha_post/(alpha_post+beta_post)
```
### 1.5
Представим, что Вы пишите статью, напишите короткий абзац, который бы обобщал результаты, полученные в предыдущих заданиях. Не забывайте приводить результаты статистических тестов.

По результатам бинарного теста p-value равно 0.699, это означает, что нулевая гипотеза не подтверждается и вероятность количества успехов статистичеки отличается от ожидаемой (0.32485). По данным 1000 симуляций эксперимента при ожидаемой вероятности наблюдаемое число успехов близко к максимуму плотности, но не достигает его. К максимуму плотности ближе большее число успехов. Средние апостериорного распределения, как с информативным, так и с неинформативным априорным распределением (0.3140654 и 0.3064516 соответственно), меньше ожидаемой вероятности. 