---
title: "hw5"
output: html_document
---

```{r setup, include=FALSE}
knitr::opts_chunk$set(echo = TRUE)
```

```{r, include=FALSE}
library(tidyverse)
library(GGally)
library(ca)
library(ggplot2)
```

### 1.1
```{r}
chairs <- read.csv("hw5_chairs.csv")
head(chairs)
```
```{r}
category = chairs$Category
chairs <- chairs[, -c(1:3)]
MCA <- MASS::mca(chairs)
```

```{r}
chairs <- cbind(chairs, MCA$rs)
variables <- as_data_frame(MCA$cs)
variables$var_names <- rownames(MCA$cs)
chairs %>% 
  ggplot(aes(`1`, `2`))+
  geom_point(aes(color = category))+
  stat_ellipse(aes(color = category))+
  geom_text(data = variables, aes(`1`, `2`, label = var_names), size=3)
  theme_bw() -> chairs_plot
chairs_plot
```
### 1.2
Мы уменьшили размерность полученных данных до 2, применив Multiple Correspondance Analysis. Для каждой катеогрии видны выраженные кластеры, которые достаточно хорошо разделяются. Стул отличается от кресла по внешнему виду (для стула характерно отсутсвие подлокотников (Arms.No) и , наличие дополнительной функции - стол (AddFunctions.Table), для кресла - подлокотники (Arms.Yes), мягкий материал обивки (MatherialSeat.Fabric/Leather), наличие дополнительной функции - кровать (AddFunctions.Bed). 

### 2.1
```{r}
colors <- read.csv("hw5_colreg.csv")
rownames(colors) <-colors$colors
ca <- ca(colors[-5])
ca
```
```{r}
colors_col <- data.frame(ca$colcoord)
colors_col$rows <- rownames(ca$colcoord)

colors_row <- data.frame(ca$rowcoord)
colors_row$rows <- rownames(ca$rowcoord)

colors_col %>% 
  ggplot(aes(Dim1, Dim2, label = rows))+
  geom_text(color = "blue")+
  geom_text(data = colors_row, color = "red")+
  theme_bw()+
  labs(x = "Dim1 (77.86%)",
       y = "Dim2 (19.21%)") -> colors_plot
colors_plot
```

### 2.2
Для академических текстов вообще нехарактерно адъективное употребление цветов (но наиболее близки к нему самые базовые цвета - черный и белый). К жанру разговорной речи также ближе всего черный и белый (и ближе, чем ко всем остальным жанрам). К "прессе" ближе всего расположены зелёный и красный, а также оранжевый (но он чуть дальше). Больше всего цветов сосредоточено вокруг художественного жанра и это соотвествует представлению о том, что в этом жанре больше, чем в остальных, внимания уделяется описанию.